臺灣臺中地方法院刑事裁定
111年度單禁沒字第850號
聲  請  人  臺灣臺中地方檢察署檢察官
被      告  孫鴻貤





上列聲請人因被告違反毒品危害防制條例案件（111年度撤緩毒
偵字第68、69號），聲請單獨宣告沒收違禁物（111年度聲沒字
第677號），本院裁定如下：
    主    文
扣案如附表一所示之物均沒收銷燬。
    理    由
一、本件聲請意旨略以：被告孫鴻貤基於施用第二級毒品之犯意
    ，先後為以下犯行：㈠於民國109年3月17日晚間9時許，在臺
    中市○區○○○路000號7樓之6前居處，以將第二級毒品甲基安
    非他命置入玻璃球內燒烤，吸食所產生氣體之方式，施用甲
    基安非他命1次。嗣於同日晚間11時5分許，在臺中市○區○○○
    路000號前，因形跡可疑為警攔查，遂主動交付如附表一編
    號1、附表二編號1至8所示之物予警方扣案，經警於翌（18)
    日凌晨0時25分許，徵得被告同意，採集其尿液送驗，結果
    安非他命、甲基安非他命均呈陽性反應，而查悉上情；㈡於1
    09年5月31日中午12時許，在臺中市○區○○街00號3樓之2居處
    ，以將第二級毒品甲基安非他命置入玻璃球内燒烤，吸食所
    產生氣體之方式，施用甲基安非他命1次。嗣於同年6月3日
    晚間10時15分許，在前揭地址，經被告同意警方進入該處搜
    索，當場扣得如附表一編號2、附表二編號9至11所示之物，
    經警於同日晚間10時40分許，徵得被告同意，採集其尿液送
    驗，結果安非他命、甲基安非他命均呈陽性反應，而查悉上
    情。查本案上開扣案如附表一所示之物，經送驗確實均為第
    二級毒品甲基安非他命，有衛生福利部草屯療養院109年3月
    26日出具之草療鑑字第1090300394號鑑驗書、該院於109年6
    月15日出具之草療鑑字第1090600172號鑑驗書等在卷可稽，
    是上開物品均為違禁物，爰依毒品危害防制條例第18條第1
    項前段、刑法第38條第1項、第40條第2項之規定，聲請宣告
    單獨沒收銷燬等語。
二、按違禁物或專科沒收之物得單獨宣告沒收；又查獲之第一級
    、第二級毒品及專供製造或施用第一級、第二級毒品之器具
    ，不問屬於犯罪行為人與否，均沒收銷燬之，刑法第40條第
    2項、毒品危害防制條例第18條第1項前段分別定有明文　
三、經查：
　㈠被告前因施用第二級毒品案件，經本院以110年度毒聲字第11
    37號裁定送勒戒處所執行觀察、勒戒後，因無繼續施用毒品
    傾向，於111年1月6日執行完畢釋放出所，並經臺灣臺中地
    方檢察署（下稱臺中地檢署）以110年度毒偵字第1936號、1
    10年度毒偵字第2027號、110年度毒偵字第2262號、110年度
    毒偵字第2263號、110年度毒偵字第2704號、110年度毒偵字
    第2705號、110年度毒偵字第3950號及111年度毒偵字第35號
    為不起訴處分確定；又本案被告於執行觀察、勒戒前分別為
    下列行為：⒈於109年3月17日晚間9時許，在臺中市○區○○○路
    000號7樓之6前居處，以將第二級毒品甲基安非他命置入玻
    璃球內燒烤，吸食所產生氣體之方式，施用甲基安非他命1
    次；⒉於109年5月31日中午12時許，在臺中市○區○○街00號3
    樓之2居處，以將第二級毒品甲基安非他命置入玻璃球内燒
    烤，吸食所產生氣體之方式，施用甲基安非他命1次。惟因
    上開施用甲基安非他命之犯行均在觀察、勒戒程序開始前，
    為前揭觀察、勒戒程序所涵蓋，是經臺中地檢署檢察官就上
    開施用第二級毒品犯行以111年度撤緩毒偵字第68、69號為
    不起訴確定在案，此有前揭不起訴處分書、臺灣高等法院被
    告前案紀錄表在卷可稽，此部分首堪認定。
　㈡扣案如附表一所示之物迭經送請衛生福利部草屯療養院鑑定
    ，均檢出第二級毒品甲基安非他命成分（詳如附表一所示）
    乙節，有如附表一「證據」欄所示各證據存卷可參，足徵該
    等扣案物悉為第二級毒品甲基安非他命而屬違禁物無訛，不
    問是否屬於被告所有，均應依毒品危害防制條例第18條第1
    項前段規定宣告沒收銷燬。又扣案如附表一所示毒品之包裝
    袋，因包覆毒品，其上顯留有該毒品之殘渣，衡情難與之完
    全析離，且無析離之實益與必要，就該包裝袋應併予宣告沒
    收銷燬。至鑑定時經取樣鑑驗耗用之毒品，因已不存在，自
    無庸宣告沒收銷燬，附此敘明。
　㈢綜上，檢察官就扣案如附表一所示之物均聲請單獨宣告沒收
    銷燬，揆諸前揭說明，洵無不合，應予准許。
　㈣至觀察聲請意旨前後文義，本案聲請單獨宣告沒收者，應僅
    指聲請書第2頁第5行「查」字以後之物（即附表一所示之物
    ）；併觀諸本案聲請意旨所述如附表二之其餘扣案物部分，
    業經被告於偵查中表示全數拋棄，並為臺中地檢署檢察官處
    分廢棄等情，亦有附表二「說明」欄及「證據」欄之證據可
    徵，足認本案聲請範圍確實僅及於附表一所示之物。從而，
    本院就附表二所示之物於本件即不再為准駁。另聲請意旨固
    贅載刑法38條第1項規定，惟此部分與裁判結果不生影響，
    本院逕予刪除之，併予指明。
四、依刑事訴訟法第455條之36第2項，毒品危害防制條例第18條
    第1項前段，刑法第11條、第40條第2項，裁定如主文。　　
中　　華　　民　　國　　111 　年　　9 　　月　　22　　日
                  刑事第八庭    法  官  姚佑軍　
上正本証明與原本無異
如不服本裁定應於送達後五日內向本院提出抗告狀。
                                書記官  吳佳蔚
中　　華　　民　　國　　111 　年　　9 　　月　　22　　日
附表一（本案聲請宣告沒收之物）：
編號 扣案物 說明 保管字號 證據 1 甲基安非他命1包 1、送驗數量：0.5648公克（淨重）。 2、驗餘數量：0.5586公克（淨重）。 2、檢出結果：第二級毒品甲基安非他命 臺中地檢署109年度安保字第437號 1、臺中市政府警察局第二分局搜索扣押筆錄暨扣押物品目錄表、扣押物品清單（臺中地檢署109年度毒偵字第882號卷【下稱毒偵字第882號卷】第33至41、115頁） 2、扣案物照片（見毒偵字第882號卷第61至63頁） 3、衛生福利部草屯療養院109年3月26日草療鑑字第1090300394號鑑驗書（見臺中地檢署109年度核交字第1181號卷第7頁） 2 甲基安非他命2包（檢品編號分別為B0000000、B0000000） 1、編號B0000000號：  ⑴送驗數量：0.2909公克（淨重）  ⑵驗餘數量：0.2801公克（淨重）  ⑶檢出結果：第二級毒品甲基安非他命 2、編號B0000000號：  ⑴送驗數量：0.0592公克（淨重）  ⑵驗餘數量：0.0560公克（淨重）  ⑶檢出結果：第二級毒品甲基安非他命 臺中地檢署109年度安保字第1283號 1、臺中市政府警察局第六分局搜索扣押筆錄暨扣押物品目錄表、扣押物品清單（臺中地檢署109年度毒偵字第1965號卷【下稱毒偵字第1965號卷】第47至51、97頁） 2、臺中市政府警察局第六分局查獲涉嫌毒品危害防制條例毒品初步鑑定報告單（見毒偵字第1965號卷第59頁） 3、扣案物照片（見毒偵字第1965號卷第61頁） 4、衛生福利部草屯療養院109年6月15日草療鑑字第1090600172號鑑驗書（見臺中地檢署109年度核交字第2218號第7頁） 

附表二（本案其餘扣案物)：
編號 扣案物 說明 保管字號 證據卷頁 1 針筒2支 業經臺中地檢署檢察官處分廢棄，此有臺中地檢署檢察官扣押（沒收）物品處分命令在卷足憑（見臺中地檢署111年度撤緩毒偵字第68號卷第41頁）。 臺中地檢署109年度保管字第1567號 1、臺中市政府警察局第二分局搜索扣押筆錄暨扣押物品目錄表、扣押物品清單（見毒偵字第882號卷第33至41、113至115頁） 2、扣案物照片（見毒偵字第882號卷第61至63頁） 3、被告於偵查中稱：扣案物全部都是我的，我不要了等語（見毒偵字第882號卷第83頁反面） 2 殘渣袋2個    3 吸食器1組    4 打火機1個    5 玻璃球2個    6 玻璃鼻管2個    7 削尖吸管2支    8 削尖鐵管1支    9 殘渣袋3個 業經臺中地檢署檢察官處分廢棄，此有臺中地檢署檢察官扣押（沒收）物品處分命令附卷可考（見臺中地檢署111年度撤緩毒偵字第69號卷第21頁）。 臺中地檢署109年度保管字第4340號 1、臺中市政府警察局第六分局搜索扣押筆錄暨扣押物品目錄表、扣押物品清單（見毒偵字第1965號卷第47至51、95頁） 2、被告於偵查中自承：殘渣袋3個、玻璃球10個、吸食器4組都是我所有，都是自己施用的，我都不要了等語（見毒偵字第1965號卷第87頁反面） 10 玻璃球10個    11 安非他命吸食器4組